Minutes et répertoires du notaire Alexandre CURMER, décembre 1810 - 18 décembre 1826 (étude VII)
Archives nationales
- Minutes de Alexandre CURMER, juillet 1810 - 1826; MC/ET/VII/596 - MC/ET/VII/675
  - Minutes. 1821, juin - 1821, juillet, juin 1821 - juillet 1821; MC/ET/VII/639
    - Bail de boutique de charcutier, 1, rue des Moulins, par Jean-Baptiste Antoine Gaspard Forestier, chirurgien, à Jean Charles Landrin, charcutier., 24 juillet 1821; MC/ET/VII/639
      Documents du Minutier central des notaires de Paris concernant l'histoire économique et sociale (1800-1830) [8556 actes], par Claude Pris, introduction et index revus, corrigés par le personnel du Minutier central, sous la direction d'Andrée Chauleur, Paris, Archives nationales, 1999, notice n° 3690 (instrument de recherche imprimé dématérialisé dont la version intégrale est accessible en ligne par la rubrique 'Autres instruments de recherche', voir contexte dans le Plan d’orientation général - Notaires de Paris, guides thématiques du Minutier).
      bail; Moulins (rue des); Forestier, Jean-Baptiste Antoine Gaspard; Landrin, Jean Charles; charcutier; chirurgien
  - Minutes. 1821, août - 1821, septembre, août 1821 - septembre 1821; MC/ET/VII/640
    - Mariage de Jacques Staub, tailleur, 25, rue Saint-Marc-Feydeau, veuf de Marie Françoise Lefaucheux, avec Marie Françoise Baurle, 42, galerie de pierre au Palais-Royal., 13 août 1821; MC/ET/VII/640
      Documents du Minutier central des notaires de Paris concernant l'histoire économique et sociale (1800-1830) [8556 actes], par Claude Pris, introduction et index revus, corrigés par le personnel du Minutier central, sous la direction d'Andrée Chauleur, Paris, Archives nationales, 1999, notice n° 1327 (instrument de recherche imprimé dématérialisé dont la version intégrale est accessible en ligne par la rubrique 'Autres instruments de recherche', voir contexte dans le Plan d’orientation général - Notaires de Paris, guides thématiques du Minutier).
      contrat de mariage; Palais Royal; Royale (rue); Saint-Marc (rue); Baurle, Marie Françoise; Lefaucheux, Marie Françoise; Staub, Jacques; tailleur d'habits
    - Vente du domaine d'Aulnay-lès-Bondy par Jean François Nicolas Joseph de Maucomble, maréchal de camp, à Louis Rafard, ex-sellier carrossier., 13 août 1821; MC/ET/VII/640
      Documents du Minutier central des notaires de Paris concernant l'histoire économique et sociale (1800-1830) [8556 actes], par Claude Pris, introduction et index revus, corrigés par le personnel du Minutier central, sous la direction d'Andrée Chauleur, Paris, Archives nationales, 1999, notice n° 7785 (instrument de recherche imprimé dématérialisé dont la version intégrale est accessible en ligne par la rubrique 'Autres instruments de recherche', voir contexte dans le Plan d’orientation général - Notaires de Paris, guides thématiques du Minutier).
      acte de vente; Aulnay-sous-Bois (Seine-Saint-Denis); Maucomble, Jean François Nicolas Joseph de (1776-18..); Rafard, Louis; officier général; sellier; carrossier
    - Inventaire après décès d'Adèle Joséphine Brachet, épouse de Nicolas Alexandre Bazenerye, marchand de soieries, 172, rue Saint-Denis., 22 août 1821; MC/ET/VII/640
      Documents du Minutier central des notaires de Paris concernant l'histoire économique et sociale (1800-1830) [8556 actes], par Claude Pris, introduction et index revus, corrigés par le personnel du Minutier central, sous la direction d'Andrée Chauleur, Paris, Archives nationales, 1999, notice n° 815 (instrument de recherche imprimé dématérialisé dont la version intégrale est accessible en ligne par la rubrique 'Autres instruments de recherche', voir contexte dans le Plan d’orientation général - Notaires de Paris, guides thématiques du Minutier).
      inventaire; Saint-Denis (rue); Bazenerie, Nicolas Alexandre; Brachet, Adèle Joséphine
    - Mariage de Jean Chrétien Sébastien Ferdinand Wachs, maître de musique, 395, carré Saint-Denis, avec Catherine Henriette Lecourt, veuve d'Augustin Désiré Leconte, avec un enfant dudit, même adresse., 1er septembre 1821; MC/ET/VII/640
      Documents du Minutier central des notaires de Paris concernant l'histoire économique et sociale (1800-1830) [8556 actes], par Claude Pris, introduction et index revus, corrigés par le personnel du Minutier central, sous la direction d'Andrée Chauleur, Paris, Archives nationales, 1999, notice n° 5963 (instrument de recherche imprimé dématérialisé dont la version intégrale est accessible en ligne par la rubrique 'Autres instruments de recherche', voir contexte dans le Plan d’orientation général - Notaires de Paris, guides thématiques du Minutier).
      contrat de mariage; Leconte, Augustin Désiré; Lecourt, Catherine Henriette; Wachs, Jean Chrétien Sébastien Ferdinand (1789-18..); musicien
    - Vente de maison et jardin à Boulogne, 7, rue de Montmorency, par Marie Anne Saltmarsh [Saltmarsch] à Louis Jean-Baptiste Bourdon., 3 septembre 1821; MC/ET/VII/640
      Documents du Minutier central des notaires de Paris concernant l'histoire économique et sociale (1800-1830) [8556 actes], par Claude Pris, introduction et index revus, corrigés par le personnel du Minutier central, sous la direction d'Andrée Chauleur, Paris, Archives nationales, 1999, notice n° 7787 (instrument de recherche imprimé dématérialisé dont la version intégrale est accessible en ligne par la rubrique 'Autres instruments de recherche', voir contexte dans le Plan d’orientation général - Notaires de Paris, guides thématiques du Minutier).
      acte de vente; Boulogne-Billancourt (Hauts-de-Seine); Bourdon, Louis Jean-Baptiste; Saltmarsh, Marie Anne
    - Mariage de Nicolas Gabriel Guilloumy, ouvrier ébéniste, 4, rue Sainte-Anastase, veuf avec un enfant de Catherine Félicité Anastasia Craindar, avec Denis Élise Quicray, demeurant à Fontaine près Senlis., 4 septembre 1821; MC/ET/VII/640
      Documents du Minutier central des notaires de Paris concernant l'histoire économique et sociale (1800-1830) [8556 actes], par Claude Pris, introduction et index revus, corrigés par le personnel du Minutier central, sous la direction d'Andrée Chauleur, Paris, Archives nationales, 1999, notice n° 4957 (instrument de recherche imprimé dématérialisé dont la version intégrale est accessible en ligne par la rubrique 'Autres instruments de recherche', voir contexte dans le Plan d’orientation général - Notaires de Paris, guides thématiques du Minutier).
      contrat de mariage; Fontaine-Chaalis (Oise); Sainte-Anastase (rue); Senlis (Oise); Craindar, Catherine Félicité Anastasia; Guilloumy, Nicolas Gabriel; Quicray, Denise Elise; ébéniste
    - Inventaire après décès de Pierre Paul Lemercier, ancien banquier, 89, rue du Faubourg-Saint-Denis., 11 septembre 1821; MC/ET/VII/640
      Documents du Minutier central des notaires de Paris concernant l'histoire économique et sociale (1800-1830) [8556 actes], par Claude Pris, introduction et index revus, corrigés par le personnel du Minutier central, sous la direction d'Andrée Chauleur, Paris, Archives nationales, 1999, notice n° 5539 (instrument de recherche imprimé dématérialisé dont la version intégrale est accessible en ligne par la rubrique 'Autres instruments de recherche', voir contexte dans le Plan d’orientation général - Notaires de Paris, guides thématiques du Minutier).
      inventaire; Faubourg-Saint-Denis (rue du); Lemercier, Pierre Paul; banquier
  - Minutes. 1821, octobre, octobre 1821; MC/ET/VII/641
    - Mariage d'Emmanuel Marie Piot, marchand de vins, 307, rue Saint-Honoré, avec Alexandrine Aglaé Suchon, 1, rue Sainte-Anne., 8 octobre 1821; MC/ET/VII/641
      Documents du Minutier central des notaires de Paris concernant l'histoire économique et sociale (1800-1830) [8556 actes], par Claude Pris, introduction et index revus, corrigés par le personnel du Minutier central, sous la direction d'Andrée Chauleur, Paris, Archives nationales, 1999, notice n° 4587 (instrument de recherche imprimé dématérialisé dont la version intégrale est accessible en ligne par la rubrique 'Autres instruments de recherche', voir contexte dans le Plan d’orientation général - Notaires de Paris, guides thématiques du Minutier).
      contrat de mariage; Saint-Honoré (rue); Sainte-Anne (rue); Piot, Emmanuel Marie; Suchon, Alexandrine Aglaé; commerçant
    - Mariage de Pierre Paturaud, marchand de vins, 6, rue des Nonains-d'Hyères [rue des Nonnains-d'Hyères], avec Silvie Virginie Toussenel, 7, rue des Canettes., 8 octobre 1821; MC/ET/VII/641
      Documents du Minutier central des notaires de Paris concernant l'histoire économique et sociale (1800-1830) [8556 actes], par Claude Pris, introduction et index revus, corrigés par le personnel du Minutier central, sous la direction d'Andrée Chauleur, Paris, Archives nationales, 1999, notice n° 4588 (instrument de recherche imprimé dématérialisé dont la version intégrale est accessible en ligne par la rubrique 'Autres instruments de recherche', voir contexte dans le Plan d’orientation général - Notaires de Paris, guides thématiques du Minutier).
      contrat de mariage; Canettes (rue des); Nonnains-d'Hyères (rue des); Paturaud, Pierre; Toussenel, Sylvie Virginie; commerçant
  - Minutes. 1821, novembre - 1821, décembre, novembre 1821 - décembre 1821; MC/ET/VII/642
    - Emard (Germain) architecte maître maçon rue Saint Denis § Transaction de la Veuve de .., 27 avril 1717; MC/ET/VII/642
      Artisans XVIIIe siècle, par M. Rambaud et C. Grodecki, 1956-1977 ( fichier papier entièrement dématérialisé; voir contexte dans le Plan d’orientation général - Notaires de Paris, guides thématiques du Minutier).
      Date de révision: 2011-2012
      Date de création de la notice: 2010
      accord; Emard, Germain
    - Mariage de François Principe Arnoult, marchand de vins, 1, rue Babille, avec Suzanne Claudine Julie Cazalis, 98, rue Saint-Louis-en-l'Île., 12 novembre 1821; MC/ET/VII/642
      Documents du Minutier central des notaires de Paris concernant l'histoire économique et sociale (1800-1830) [8556 actes], par Claude Pris, introduction et index revus, corrigés par le personnel du Minutier central, sous la direction d'Andrée Chauleur, Paris, Archives nationales, 1999, notice n° 4589 (instrument de recherche imprimé dématérialisé dont la version intégrale est accessible en ligne par la rubrique 'Autres instruments de recherche', voir contexte dans le Plan d’orientation général - Notaires de Paris, guides thématiques du Minutier).
      contrat de mariage; Babille (rue); Saint-Louis-en-l'Ile (rue); Arnoult, François Principe; Cazalis, Suzanne Claudine Julie; commerçant
    - Mariage de Jean François Henri Eggly, négociant, 3, place des Victoires, avec Rose Emma Balmet, 13, rue de Grammont., 19 décembre 1821; MC/ET/VII/642
      Documents du Minutier central des notaires de Paris concernant l'histoire économique et sociale (1800-1830) [8556 actes], par Claude Pris, introduction et index revus, corrigés par le personnel du Minutier central, sous la direction d'Andrée Chauleur, Paris, Archives nationales, 1999, notice n° 2867 (instrument de recherche imprimé dématérialisé dont la version intégrale est accessible en ligne par la rubrique 'Autres instruments de recherche', voir contexte dans le Plan d’orientation général - Notaires de Paris, guides thématiques du Minutier).
      contrat de mariage; Gramont (rue de); Victoires (place des); Balmet, Rose Emma; Eggly, Jean François Henri; négociant
    - Inventaire après décès de Claude Charles Mala, tapissier du Roi, 60, rue du Faubourg-Saint-Honoré., 19 décembre 1821; MC/ET/VII/642
      Documents du Minutier central des notaires de Paris concernant l'histoire économique et sociale (1800-1830) [8556 actes], par Claude Pris, introduction et index revus, corrigés par le personnel du Minutier central, sous la direction d'Andrée Chauleur, Paris, Archives nationales, 1999, notice n° 2318 (instrument de recherche imprimé dématérialisé dont la version intégrale est accessible en ligne par la rubrique 'Autres instruments de recherche', voir contexte dans le Plan d’orientation général - Notaires de Paris, guides thématiques du Minutier).
      inventaire; Faubourg-Saint-Honoré (rue du); Mala, Claude Charles; tapissier
    - Bail de maison de pharmacien, 13, rue Montorgueil, par Jean Chemin à Barthélemy Frédéric Courmaceul, pharmacien., 22 décembre 1821; MC/ET/VII/642
      Documents du Minutier central des notaires de Paris concernant l'histoire économique et sociale (1800-1830) [8556 actes], par Claude Pris, introduction et index revus, corrigés par le personnel du Minutier central, sous la direction d'Andrée Chauleur, Paris, Archives nationales, 1999, notice n° 2925 (instrument de recherche imprimé dématérialisé dont la version intégrale est accessible en ligne par la rubrique 'Autres instruments de recherche', voir contexte dans le Plan d’orientation général - Notaires de Paris, guides thématiques du Minutier).
      bail; Montorgueil (rue); Chemin, Jean; Courmaceul, Barthélemy Frédéric; pharmacien
    - Bail de l'hôtel du Helder, 9, rue du Helder, par Marie Alexandrine Palmir à Aglaé Louise Françoise Florimonde Raymond., 26 décembre 1821; MC/ET/VII/642
      Précisions sur les lieux: Paris--Helder (rue du, hôtel du Helder)
      Documents du Minutier central des notaires de Paris concernant l'histoire économique et sociale (1800-1830) [8556 actes], par Claude Pris, introduction et index revus, corrigés par le personnel du Minutier central, sous la direction d'Andrée Chauleur, Paris, Archives nationales, 1999, notice n° 4092 (instrument de recherche imprimé dématérialisé dont la version intégrale est accessible en ligne par la rubrique 'Autres instruments de recherche', voir contexte dans le Plan d’orientation général - Notaires de Paris, guides thématiques du Minutier).
      bail; Helder (hôtel du); Helder (rue du); Palmir, Marie Alexandrine; Raymond, Aglaé Louise Françoise Florimonde
    - Inventaire après décès de Louis René Prudhomme, négociant, 12, rue de Ménars., 28 décembre 1821; MC/ET/VII/642
      Documents du Minutier central des notaires de Paris concernant l'histoire économique et sociale (1800-1830) [8556 actes], par Claude Pris, introduction et index revus, corrigés par le personnel du Minutier central, sous la direction d'Andrée Chauleur, Paris, Archives nationales, 1999, notice n° 2868 (instrument de recherche imprimé dématérialisé dont la version intégrale est accessible en ligne par la rubrique 'Autres instruments de recherche', voir contexte dans le Plan d’orientation général - Notaires de Paris, guides thématiques du Minutier).
      inventaire; Ménars (rue); Prudhomme, Louis René; négociant
  - Minutes. 1822, janvier - 1822, février, janvier 1822 - février 1822; MC/ET/VII/643
    - Vente de bois à Sommery et Beaubec, par François Rabejac à Pierre Louis Angran-Leprieur., 5 janvier 1822; MC/ET/VII/643
      Documents du Minutier central des notaires de Paris concernant l'histoire économique et sociale (1800-1830) [8556 actes], par Claude Pris, introduction et index revus, corrigés par le personnel du Minutier central, sous la direction d'Andrée Chauleur, Paris, Archives nationales, 1999, notice n° 7792 (instrument de recherche imprimé dématérialisé dont la version intégrale est accessible en ligne par la rubrique 'Autres instruments de recherche', voir contexte dans le Plan d’orientation général - Notaires de Paris, guides thématiques du Minutier).
      acte de vente; Beaubec-la-Rosière (Seine-Maritime); Sommery (Seine-Maritime); Angran-Leprieur, Pierre Louis; Rabejac, François
    - Mariage de Charles François Dussause, garçon de cave, 1, rue de Rochechouart, avec Jeanne Antoinette Voisin, 6, rue Mercier., 9 janvier 1822; MC/ET/VII/643
      Documents du Minutier central des notaires de Paris concernant l'histoire économique et sociale (1800-1830) [8556 actes], par Claude Pris, introduction et index revus, corrigés par le personnel du Minutier central, sous la direction d'Andrée Chauleur, Paris, Archives nationales, 1999, notice n° 4787 (instrument de recherche imprimé dématérialisé dont la version intégrale est accessible en ligne par la rubrique 'Autres instruments de recherche', voir contexte dans le Plan d’orientation général - Notaires de Paris, guides thématiques du Minutier).
      contrat de mariage; Mercier (rue); Rochechouart (rue de); Dussause, Charles François; Voisin, Jeanne Antoinette; commerçant
    - Inventaire après décès de Prince Marie Rémy, épicier, 10, rue de Rohan., 22 janvier 1822; MC/ET/VII/643
      Documents du Minutier central des notaires de Paris concernant l'histoire économique et sociale (1800-1830) [8556 actes], par Claude Pris, introduction et index revus, corrigés par le personnel du Minutier central, sous la direction d'Andrée Chauleur, Paris, Archives nationales, 1999, notice n° 3907 (instrument de recherche imprimé dématérialisé dont la version intégrale est accessible en ligne par la rubrique 'Autres instruments de recherche', voir contexte dans le Plan d’orientation général - Notaires de Paris, guides thématiques du Minutier).
      inventaire; Rohan (rue de); Rémy, Prince Marie; commerçant
    - Vente de 104 hectares à Vauconcourt [Vauconcourt-Nervezaindré] par Maximilien Joseph Charles Louis Gaspard Grimod d'Orsay à Charles Saint, maître de forges., 28 janvier 1822; MC/ET/VII/643
      Documents du Minutier central des notaires de Paris concernant l'histoire économique et sociale (1800-1830) [8556 actes], par Claude Pris, introduction et index revus, corrigés par le personnel du Minutier central, sous la direction d'Andrée Chauleur, Paris, Archives nationales, 1999, notice n° 7793 (instrument de recherche imprimé dématérialisé dont la version intégrale est accessible en ligne par la rubrique 'Autres instruments de recherche', voir contexte dans le Plan d’orientation général - Notaires de Paris, guides thématiques du Minutier).
      acte de vente; Vauconcourt-Nervezain (Haute-Saône); Grimod d'Orsay, Maximilien Joseph Charles Louis Gaspard; Saint, Charles; officier (armée); chef d'entreprise
    - Dépôt de l'acte de mariage passé devant Mestier, notaire à Orléans, entre Charles Henry de Villemor, vérificateur de l'Enregistrement, 16, rue des Filles-Saint-Thomas, et Amélie Anne Russeau, demeurant à Orléans, 16, rue Neuve., 13 février 1822; MC/ET/VII/643
      Précisions sur les lieux: Orléans (Loiret)--Neuve (rue)
      Documents du Minutier central des notaires de Paris concernant l'histoire économique et sociale (1800-1830) [8556 actes], par Claude Pris, introduction et index revus, corrigés par le personnel du Minutier central, sous la direction d'Andrée Chauleur, Paris, Archives nationales, 1999, notice n° 6293 (instrument de recherche imprimé dématérialisé dont la version intégrale est accessible en ligne par la rubrique 'Autres instruments de recherche', voir contexte dans le Plan d’orientation général - Notaires de Paris, guides thématiques du Minutier).
      dépôt de pièces; Orléans (Loiret); Filles-Saint-Thomas (rue des); Russeau, Amélie Anne; Villemor, Charles Henri de
  - Minutes. 1822, mars, mars 1822; MC/ET/VII/644
    - Mariage de François Alexandre Durand, employé au Dépôt des colonies, 7, cour de la Sainte-Chapelle, avec Marie Sophie Coupez, ouvrière en linge, 14, rue des Fossés-Saint-Germain-l'Auxerrois., 15 mars 1822; MC/ET/VII/644
      Documents du Minutier central des notaires de Paris concernant l'histoire économique et sociale (1800-1830) [8556 actes], par Claude Pris, introduction et index revus, corrigés par le personnel du Minutier central, sous la direction d'Andrée Chauleur, Paris, Archives nationales, 1999, notice n° 6404 (instrument de recherche imprimé dématérialisé dont la version intégrale est accessible en ligne par la rubrique 'Autres instruments de recherche', voir contexte dans le Plan d’orientation général - Notaires de Paris, guides thématiques du Minutier).
      contrat de mariage; Fossés-Saint-Germain-l'Auxerrois (rue des); Sainte-Chapelle (cour de la); Coupez, Marie Sophie; Durand, François Alexandre; teinturier blanchisseur
    - Contrat de vente à Jean Antoine Gaspard Forestier d'une maison sise 17, rue de Chartres, 16 mars 1822; MC/ET/VII/644
      Les membres du conseil général de la commune robespierriste de Paris (200 actes), par Béatrice Vanuxem, 1992-1993 (base de données migrée: voir contexte dans le Plan d’orientation général - Notaires de Paris, guides thématiques du Minutier).
      acte de vente; Forestier, Jean-Antoine-Gaspard
    - Vente de vignes, jardin, bois, pré, terres labourables à Chane [Chânes], Laine [Leynes], Saint-Vérant [Saint-Vérand], par Barthélémy Mathey, marchand, à Pierre Mathey, taillandier., 16 mars 1822; MC/ET/VII/644
      Documents du Minutier central des notaires de Paris concernant l'histoire économique et sociale (1800-1830) [8556 actes], par Claude Pris, introduction et index revus, corrigés par le personnel du Minutier central, sous la direction d'Andrée Chauleur, Paris, Archives nationales, 1999, notice n° 7798 (instrument de recherche imprimé dématérialisé dont la version intégrale est accessible en ligne par la rubrique 'Autres instruments de recherche', voir contexte dans le Plan d’orientation général - Notaires de Paris, guides thématiques du Minutier).
      acte de vente; Chânes (Saône-et-Loire); Leynes (Saône-et-Loire); Saint-Vérand (Saône-et-Loire); Mathey, Barthélemy; Mathey, Pierre; commerçant; forgeron
    - Vente de maison et jardin à Jouarre, Grand' Place à l'angle de la rue Montmorin, par Martin Jean-Baptiste Leprieur à Pierre Boyer, marchand drapier., 18 mars 1822; MC/ET/VII/644
      Précisions sur les lieux: Jouarre (Seine-et-Marne)--Montmorin (rue de)
      Documents du Minutier central des notaires de Paris concernant l'histoire économique et sociale (1800-1830) [8556 actes], par Claude Pris, introduction et index revus, corrigés par le personnel du Minutier central, sous la direction d'Andrée Chauleur, Paris, Archives nationales, 1999, notice n° 7799 (instrument de recherche imprimé dématérialisé dont la version intégrale est accessible en ligne par la rubrique 'Autres instruments de recherche', voir contexte dans le Plan d’orientation général - Notaires de Paris, guides thématiques du Minutier).
      acte de vente; Jouarre (Seine-et-Marne); Boyer, Pierre; Leprieur, Martin Jean-Baptiste; négociant
    - Inventaire après décès de Marie Louise Jacquet Le Gagneur, épouse de François Hélène Raulin, employé, 14, rue Beautreillis., 19 mars 1822; MC/ET/VII/644
      Documents du Minutier central des notaires de Paris concernant l'histoire économique et sociale (1800-1830) [8556 actes], par Claude Pris, introduction et index revus, corrigés par le personnel du Minutier central, sous la direction d'Andrée Chauleur, Paris, Archives nationales, 1999, notice n° 5061 (instrument de recherche imprimé dématérialisé dont la version intégrale est accessible en ligne par la rubrique 'Autres instruments de recherche', voir contexte dans le Plan d’orientation général - Notaires de Paris, guides thématiques du Minutier).
      inventaire; Beautreillis (rue); Jacquet-Le Gagneur, Marie Louise; Raulin, François Hélène
    - Inventaire après décès de Joseph Delarue, commis, 63, rue du Faubourg-Montmartre., 21 mars 1822; MC/ET/VII/644
      Documents du Minutier central des notaires de Paris concernant l'histoire économique et sociale (1800-1830) [8556 actes], par Claude Pris, introduction et index revus, corrigés par le personnel du Minutier central, sous la direction d'Andrée Chauleur, Paris, Archives nationales, 1999, notice n° 4842 (instrument de recherche imprimé dématérialisé dont la version intégrale est accessible en ligne par la rubrique 'Autres instruments de recherche', voir contexte dans le Plan d’orientation général - Notaires de Paris, guides thématiques du Minutier).
      inventaire; Faubourg-Montmartre (rue du); Delarue, Joseph